【裁判字號】    97,抗,236
【裁判日期】    970717
【裁判案由】    清償債務強制執行
【裁判全文】
臺灣高等法院臺中分院民事裁定           97年度抗字第236號
  抗  告  人  中華成長三資產管理股份有限公司
  法定代理人  甲○○
  抗  告  人  乙○○
上列抗告人因與債務人賴文峰等26人間聲請清償債務強制執行事
件，對於民國96年12月27日臺灣臺中地方法院95年度執字第4529
6號所為裁定提起抗告，本院裁定如下：
    主  文
抗告駁回。
抗告程序費用由抗告人等負擔。
    理  由
一、本件抗告人中華成長三資產管理股份有限公司聲請對債務人
    賴文峰等26人強制執行，因未依規定繳納測量費用，經原法
    院於96.12.07再次發函命其5 日內繳納測量費用，該通知並
    於96.12.11送達，詎其逾期仍未繳納，原法院乃據以裁定駁
    回其強制執行之聲請。茲抗告人中華成長三資產管理股份有
    限公司及其債權讓與之受讓人乙○○不服原法院所為駁回其
    強制執行聲請之裁定提起抗告。其抗告意旨略以：查本件原
    債權人中華成長三資產管理股份有限公司已將其對債務人等
    之全部（含本案所載之全部債權）債權讓與抗告人即債權受
    讓人乙○○，原債權人中華成長三資產管理股份有限公司並
    於96.12.25具狀向執行法院陳報，原法院仍於96.12.27以原
    債權人中華成長三資產管理股份有限公司未繳納測量費用為
    由，駁回本件強制執行之聲請，並無理由，亦不合法。況房
    屋部分未繳納測量費，則土地部分仍應拍賣，更不能駁回土
    地部分之拍賣聲請。又抗告人乙○○受讓本件債權，自應受
    讓原債權人中華成長三資產管理股份有限公司所繳納之執行
    程序費用全部，因抗告人乙○○願意繳納測量費用，原法院
    未再催告抗告人乙○○繳納，即裁定駁回本件強制執行之聲
    請，將造成抗告人乙○○受到前已繳納執行費用之損害，請
    將原裁定予廢棄，准許續行執行程序云云。
二、按強制執行程序如有左列情形之一，致不能進行時，執行法
    院得以裁定駁回其強制執行之聲請，並於裁定確定後，撤銷
    已為之執行處分：一、債權人於執行程序中應為一定必要之
    行為，無正當理由而不為，經執行法院再定期限命為該行為
    ，無正當理由逾期仍不為者。二、執行法院命債權人於相當
    期限內預納必要之執行費用而不預納者。強制執行法第28條
    之1定有明文。是以，執行法院命債權人於相當期限內繳納
    必要之費用而不預納，致執行程序不能進行，得以裁定駁回
    其強制執行之聲請。本件抗告人即原債權人中華成長三資產
    管理股份有限公司聲請強制執行，未依規定繳納測量費用，
    經原法院於96.12.07再次發函命其5 日內繳納測量費用，該
    通知並於96.12.11送達，詎其逾期仍未繳納，原法院乃據以
    裁定駁回其強制執行之聲請，即核無不合。按債權人固得將
    債權讓與於第三人，惟讓與人應將證明債權之文件，交付受
    讓人，並應告知以關於主張債權所必要之一切情形，民法第
    294條及第296條定有明文。本件債權讓與契約成立時，既已
    逾繳納測量費用期間，受讓債權之抗告人乙○○自應於原法
    院裁定駁回其強制執行之聲請前主動繳納測量費用，其明知
    原債權人中華成長三資產管理股份有限公司未繳納測量費用
    ，且已逾執行法院通知之繳納期限，仍不為主動補繳，從而
    其抗告顯無理由，應予駁回。
三、據上論結，本件抗告為無理由，依強制執行法第30條之1，
    民事訴訟法第495條之1第1項、第449條第1項、第95條、第
    78條裁定如主文。
中    華    民    國    97    年    7     月    17    日
                  民事第五庭    審判長法  官  林陳松
                                      法  官  王重吉
                                      法  官  古金男
以上正本係照原本作成。
再為抗告應以適用法規顯有錯誤為理由，並經本院之許可，該許
可以原裁定所涉及之法律見解具有原則上之重要性者為限。
如提起再抗告者應於裁定送達後十日內向本院提出抗告理由狀（
須按照他造人數附具繕本）並繳納抗告裁判費新臺幣壹仟元，同
時委任律師或具有律師資格之關係人為代理人。
                                      書記官  詹錫朋
中    華    民    國    97    年    7     月    21    日
                                                      Ａ


司法院資訊處製作；財團法人民間司法改革基金會備份。
